ACORDAO-COMPLETO-2345266

ACÓRDÃO DE RELAÇÃO

ACÓRDÃO DE RELAÇÃO 411/2019 ATA 6/2019 - PLENÁRIO

Acórdão 411/2019-TCU-Plenário
Trata-se de recurso de revisão interposto por Evaldo Oliveira da Cunha contra o Acórdão 3617/2016-TCU-Segunda Câmara, mantido pelo Acórdão 8709/2017-TCU-Segunda Câmara, o qual julgou irregulares suas contas especiais e condenou-o, em solidariedade com a Construtora Construvale Ltda., ao pagamento de débito e multa.
Considerando as alegações do recorrente de que:
a) houve prescrição dos fatos, uma vez que exerceu seu mandato até 20/06/2010;
b) a fiscalização foi realizada dez meses após a execução dos serviços;
c) houve interrupção na liberação das verbas;
d) o alto índice de chuvas e o uso intenso das vias desgastaram a obra, dificultando a constatação dos serviços pela fiscalização; e
e) não houve dolo ou má-fé;
considerando que restou evidenciado no exame da Secretaria de Recursos que a prescrição da pretensão punitiva foi interrompida em 17/11/2014, quando da citação do responsável;
considerando que o recurso de revisão, além dos requisitos de admissibilidade comuns a todos os recursos - tempestividade, singularidade e legitimidade -, requer atendimento das condições do art. 35, incisos I, II e III, da Lei 8.443/1992 - erro de cálculo, falsidade ou insuficiência de documentos em que se tenha fundamentado o acórdão recorrido e superveniência de documentos novos com eficácia sobre a prova produzida;
considerando que o recorrente, apesar de invocar hipótese legal compatível com o recurso de revisão, não a satisfaz materialmente, uma vez que busca rediscutir matéria já examinada por esta Corte em sede de recurso de reconsideração;
considerando que os argumentos apresentados estão desacompanhados de documentação capaz de elidir as irregularidades, produzir efeitos sobre a decisão recorrida e desconstituir o julgamento prolatado;
considerando os pareceres da unidade técnica e do Ministério Público junto ao TCU, no sentido do não conhecimento do recurso;
os ministros do Tribunal de Contas da União, reunidos em sessão de Plenário, ACORDAM, por unanimidade, de acordo com os pareceres emitidos nos autos e com fundamento nos arts. 35 da Lei 8.443/1992 e 143, inciso IV, alínea "b", do Regimento Interno, em não conhecer do recurso de revisão e enviar os autos à Secretaria do TCU no Estado do Pará - Sec-PA para que dê ciência desta deliberação e da instrução à peça 131 ao recorrente e demais interessados.
1. Processo TC-Processo 014.872/2014-5 (RECURSO DE REVISÃO - TOMADA DE CONTAS ESPECIAL) 
1.1. Apensos: TC Processo 002.756/2018-8 (COBRANÇA EXECUTIVA) ; TC Processo 002.757/2018-4 (COBRANÇA EXECUTIVA) 
1.2. Classe de Assunto: I.
1.3. Recorrente: Evaldo Oliveira da Cunha (CPF XXX.934.452-XX) .
1.4. Unidade: Município de Ipixuna do Pará/PA.
1.5. Relatora: ministra Ana Arraes.
1.6. Representante do Ministério Público: procurador Júlio Marcelo de Oliveira.
1.7. Relator da deliberação recorrida: ministro Vital do Rêgo.
1.8. Unidade Técnica: Secretaria de Recursos (Serur) .
1.9. Representação legal: Raimundo José da Silva Quaresma (não advogado) e outro, representando Evaldo Oliveira da Cunha.
1.10. Determinações/Recomendações/Orientações: não há.

Município de Ipixuna do Pará/PA.

Evaldo Oliveira da Cunha (CPF XXX.934.452-XX).

ANA ARRAES

ministro Vital do Rêgo.

Procurador Júlio Marcelo de Oliveira.

TOMADA DE CONTAS ESPECIAL (TCE)

Secretaria de Recursos (Serur).